臺灣基隆地方法院刑事判決　　　　　　　 96年度訴字第971號
公　訴　人　臺灣基隆地方法院檢察署檢察官
被　　　告　甲○○
上列被告因違反毒品危害防制條例案件，經檢察官提起公訴（96
年度毒偵字第2193號、第2402號），被告為有罪之陳述，本院合
議庭裁定由受命法官獨任以簡式審判程序進行審理，並判決如下
：
    主  文
甲○○施用第一級毒品，累犯，處有期徒刑柒月。扣案之第一級
毒品海洛因（淨重零點零伍公克）併同難以析離之分裝袋貳只，
沒收銷燬之；又施用第一級毒品，累犯，處有期徒刑柒月。應執
行有期徒刑拾月，扣案之第一級毒品海洛因（淨重零點零伍公克
）併同難以析離之分裝袋貳只，沒收銷燬之。
    事  實
一、甲○○曾分別於民國87年、88年間，先後二次因施用第二級
    毒品案件，經本院裁定送觀察、勒戒後，均認無繼續施用毒
    品之傾向，經臺灣基隆地方法院檢察署檢察官於87年8 月4
    日、89年1 月4 日，分別以87年度偵字第3100號、88年度毒
    偵緝字第74號為不起訴處分確定。再於89年3 月間，因施用
    第二級毒品，經本院裁定令入戒治處所強制戒治，於89年4
    月22日開始戒治，於同年11月20日經裁定停止戒治付保護管
    束，並經本院判處有期徒刑5 月確定。又於88年間因犯竊盜
    罪，經本院判處有期徒刑1 年2 月確定，嗣與前開有期徒刑
    5 月合併定應執行刑為有期徒刑1 年6 月。詎於停止戒治付
    保護管束期間，又施用第二級毒品，經本院撤銷停止戒治令
    入戒治處所強制戒治，並於90年10月10日戒治完畢，另經臺
    灣高等法院以90年度上易字第2667號判處有期徒刑6 月確定
    。其經撤銷停止戒治重入戒治處所強制戒治前，再犯施用第
    一級毒品罪，則經本院判處有期徒刑6 月確定，嗣該二罪刑
    合併定應執行刑為有期徒刑10月。另甲○○於88年間因轉讓
    第二級毒品，經本院判處有期徒刑8 月，緩刑3 年確定，因
    其於緩刑期內再犯前開各罪而經撤銷緩刑，其前開之有期徒
    刑1 年6 月、10月、8 月先後接續執行，於93年7 月25日假
    釋期滿執行完畢。再於上開強制戒治執行完畢釋放5 年內之
    93年10月間起至94年1 月犯施用毒品罪，經本院判處有期徒
    刑1 年，並經臺灣高等法院駁回上訴確定；其後於94年間復
    因施用毒品案件，經本院判處有期徒刑6 月確定，並由臺灣
    高等法院合併定應執行有期徒刑1 年4 月確定，甫於95年10
    月23日縮刑期滿執行完畢。
二、甲○○不思戒除毒癮，猶分別於96年7 月18日（起訴書誤載
    為17日）晚間、同年8 月2 日中午（起訴書誤載為下午5 時
    5 分），在其位於基隆市○○○路57之1 號3 樓住處內，以
    捲煙吸食之方式，施用第一級毒品海洛因二次。為警先後於
    ：(1)96年7 月20日下午2 時30分許，在基隆市○○路222 號
    前查獲，並扣得其所持有之第一級毒品海洛因2 包（淨重
    0.05公克）；(2)96年8 月2 日下午4 時50分許，在基隆市○
    ○路11號前查獲。經警二度採集其尿液送驗，結果均呈海洛
    因之嗎啡陽性反應，而悉上情。
三、案經臺北市政府警察局大安分局、基隆市警察局第四分局分
    別報請臺灣基隆地方法院檢察署檢察官偵查起訴。
    理  由
壹、程序事項
    查本件被告甲○○所犯者非為死刑、無期徒刑、最輕本刑為
    3 年以上有期徒刑之罪或高等法院管轄第一審案件，其於準
    備程序進行中，先就被訴事實為有罪之陳述，經告知其簡式
    審判程序之旨，並聽取公訴人、被告之意見後，本院業已依
    刑事訴訟法第273 條之1 第1 項之規定，裁定由受命法官獨
    任以簡式審判程序進行本案之審理。
貳、實體事項
一、前揭事實業據被告於本院審理時坦承不諱，並有扣案之第一
    級毒品海洛因2 包（淨重0.05公克）可憑。而被告二度為警
    查獲後所採集之尿液檢體，經送請檢驗，結果均呈海洛因之
    嗎啡陽性反應（由於海洛因在人體內會代謝成嗎啡，因此涉
    嫌海洛因之吸食者，係檢驗其尿液中之嗎啡反應），有臺灣
    尖端先進生技醫藥股份有限公司96年8 月3 日濫用藥物檢驗
    報告、臺灣檢驗科技股份有限公司96年8 月20日CH/2007/80
    612 號濫用藥物尿液檢驗報告附卷可稽，足見被告自白施用
    第一級毒品海洛因之情節，與事實相符，應可採信。綜上所
    陳，本案事證明確，被告犯行堪可認定，應依法論科。
二、論罪科刑：
    (一)查海洛因係毒品危害防制條例所列管之第一級毒品，此
        為該條例第2 條第2 項第1 款所明定；又犯毒品危害防
        制條例第10條施用毒品之罪者，檢察官應聲請法院裁定
        ，令被告入勒戒處所觀察、勒戒，經觀察、勒戒後，無
        繼續施用毒品之傾向者，應即釋放，並由檢察官為不起
        訴處分，有繼續施用毒品之傾向者，則由檢察官先聲請
        法院裁定令入戒治處所施以強制戒治，俟強制戒治期滿
        ，再行釋放，並由檢察官為不起訴處分；而依前開規定
        觀察勒戒或強制戒治執行完畢釋放後，5 年內再犯施用
        毒品之罪者，檢察官應依法追訴，毒品危害防制條例第
        20條第1 項、第2 項、第23條第2 項分別定有明文。
    (二)核被告所為，係犯毒品危害防制條例第10條第1 項之施
        用第一級毒品罪。被告持有第一級毒品海洛因之低度行
        為，應為施用毒品之高度行為所吸收，不另論罪。被告
        先後二次施用海洛因之行為，犯意各別，且時間相距十
        餘日，不符接續犯之要件，應分論併罰。又被告前曾受
        如事實欄所載有期徒刑之執行，此有臺灣高等法院被告
        前案紀錄表附卷可考，其於有期徒刑之執行完畢後，5
        年以內故意再犯本件有期徒刑以上之罪，為累犯，應加
        重其刑。至起訴書雖記載被告於96年7 月20日該次查獲
        係主動交出所持有之海洛因，然依被告之供述，警方係
        查覺被告疑似交易毒品，趨前盤查並要求被告出示手上
        持有之毒品，始遭查獲，故本案並無犯罪未遭發覺前而
        自首之問題，附此敘明。本院審酌被告犯罪之動機、吸
        食頻率、曾有施用毒品之前科仍不知戒除，惟犯罪後坦
        承犯行，且所犯之施用毒品犯行乃戕害自己身心健康，
        並未危及他人等一切情狀，量處如主文所示之刑，並定
        其應執行之刑。
    (三)末查，扣案白粉（淨重0.05公克），屬毒品危害防制條
        例所明定列管之第一級毒品海洛因，此有交通部民用航
        空局航空醫務中心96年8 月20日航藥鑑字第0961218 號
        毒品鑑定書在卷可憑，應併同難以析離之分裝袋2 只，
        依毒品危害防制條例第18條第1 項前段之規定，宣告沒
        收銷燬之。
據上論斷，應依刑事訴訟法第273 條之1 第1 項、第299 條第1
項前段，毒品危害防制條例第10條第1 項、第18條第1 項前段，
刑法第11條前段、第47條第1 項、第51條第5 款，判決如主文。
本案經檢察官乙○○到庭執行職務。
中　　華　　民　　國　　96　　年　　12　　月　　12　　日
                  刑事第二庭法  官  楊皓清
以上正本證明與原本無異。
如不服本判決應於收受本判決後10日內向本院提出上訴書狀，其
未敘述上訴理由者，並得於提起上訴後10日內向本院補提理由書
狀（均須按他造當事人之人數附繕本。）「切勿逕送上級法院」
中　　華　　民　　國　　96　　年　　12　　月　　12　　日
                            書記官  盧鏡合
附錄論罪法條：
毒品危害防制條例第10條第1 項
施用第一級毒品者，處6 月以上5 年以下有期徒刑。
